【裁判字號】    99,司財管,16
【裁判日期】    990526
【裁判案由】    選任遺產管理人
【裁判全文】
臺灣彰化地方法院民事裁定            99年度司財管字第16號
聲  請  人  安泰商業銀行股份有限公司
法定代理人  甲○○
代  理  人  丙○○
關  係  人  尤榮福律師
上列聲請人聲請為被繼承人乙○○選任遺產管理人事件，本院裁
定如下：
    主  文
選任尤榮福律師為被繼承人乙○○之遺產管理人。
程序費用由被繼承人乙○○之遺產負擔。
    理  由
一、本件聲請意旨略以：聲請人係被繼承人乙○○（男，民國51
    年12月15日出生，身分證統一編號：Ｚ000000000號，生前籍
    設臺灣省彰化縣和美鎮○○路79之3號三樓）之債權人，被
    繼承人於民國98年7月21日死亡，其全體繼承人均已拋棄繼
    承而無遺產管理人，致聲請人之債權無法行使，為保障權益
    ，爰依民法第1178條第2項向本院聲請選任遺產管理人等語
    。
二、按：繼承開始時，繼承人之有無不明，而無親屬會議或親屬
    會議未於一個月內選定遺產管理人者，利害關係人得聲請法
    院選任遺產管理人，此觀民法第1177條、第1178條第2項規
    定自明。
三、次按：先順序繼承人均拋棄其繼承權時，由次順序之繼承人
    繼承；其次順序繼承人有無不明或第四順序之繼承人均拋棄
    其繼承權者，準用關於無人承認繼承之規定，民法第1176條
    第6項定有明文。
四、查：聲請人主張之事實，業據提出被繼承人乙○○之除戶戶
    籍謄本影本、借據影本、本院98年12月17日彰院賢98司執辛
    字第10117號公告影本、本院家事法庭99年1月21日彰院賢家
    康98年度司繼51字第0990002678號函影本各一份為證，並經
    本院依職權調取本院98年度司繼字第51號拋棄繼承卷宗，經
    核無訛，堪信屬實，且與上開規定並無違誤，故聲請人選任
    遺產管理人之聲請應予准許。
    為被繼承人之遺產管理人。
五、次查：聲請人雖聲請指定被繼承人之子卓梓碁或其姊卓秀花
    為遺產管理人，惟上開二人既已拋棄繼承，顯係欠缺處理被
    繼承人債權債務關係之意願，本院認不宜選任其為遺產管理
    人。衡諸民法關於遺產管理人職務之規定，涉及法律相關專
    業知識，而律師不但具有法律相關專業知識，其行止亦受律
    師法之規範，是由其擔任被繼承人之遺產管理人，應稱妥適
    。本院審酌尤榮福律師（身分證統一編號：Ｚ000000000號，
    住臺灣省臺中市○區○○○路二段131號五樓）願意擔任本
    件遺產管理人，有同意書一份在卷可稽，爰選任其為被繼承
    人之遺產管理人，處理關於被繼承人遺產之相關法律關係。
六、依非訟事件法第157條，爰裁定如主文。
七、如對本裁定抗告，須於裁定送達後10日之不變期間內，向本
    院提出抗告狀，並繳納抗告費新臺幣1,000元。
中    華    民    國    99    年    5     月    26    日
                  家事法庭      司法事務官  康景翔

司法院資訊處製作；財團法人民間司法改革基金會備份。
